臺灣屏東地方法院刑事判決　　　　　110年度原交簡上字第7號
上　訴　人
即　被　告　王耀輝



指定辯護人　本院公設辯護人張宏惠
上列上訴人即被告因公共危險案件，不服本院中華民國110 年5
月11日110 年度原交簡字第143 號所為之第一審刑事簡易判決（
聲請簡易判決處刑案號：臺灣屏東地方檢察署110 年度偵字第22
77號），提起上訴，本院管轄之第二審合議庭判決如下：
    主  文
原判決撤銷。
王耀輝犯不能安全駕駛動力交通工具罪，處有期徒刑貳月，如易
科罰金，以新臺幣壹仟元折算壹日。緩刑貳年，並應自本判決確
定日起壹年內向公庫支付新臺幣參萬元。
    事  實
一、王耀輝於民國109 年12月22日下午8 時許，在屏東縣三地門
    鄉富谷灣出入口某卡拉OK店飲用酒類後，吐氣所含酒精濃度
    已達每公升0.25毫克以上之程度，仍基於不能安全駕駛動力
    交通工具之犯意，於翌（23）日凌晨0 時許，駕駛車牌號碼
    000-000 號普通重型機車上路。嗣於23日凌晨1 時47分許，
    王耀輝駕駛上開機車行經屏東縣三地門鄉台24線22公里處，
    不慎撞上道路護欄，為警據報到場處理。王耀輝在未被有偵
    查犯罪職權之機關或公務員發覺前，主動向員警坦承其有酒
    後駕車之情事而自首犯罪，員警並於23日凌晨2 時48分許對
    王耀輝施以吐氣酒精濃度測試，測得其吐氣所含酒精濃度為
    每公升0.26毫克，其嗣後並接受裁判。
二、案經屏東縣政府警察局里港分局報告臺灣屏東地方檢察署檢
    察官偵查後聲請簡易判決處刑。
    理  由
壹、程序方面
    按被告以外之人於審判外之陳述，雖不符刑事訴訟法第159
    條之1至之4等4 條之規定，而經當事人於審判程序同意作為
    證據，法院審酌該言詞陳述或書面陳述作成時之情況，認為
    適當者，亦得為證據；當事人、代理人或辯護人於法院調查
    證據時，知有刑事訴訟法第159條第1項不得為證據之情形，
    而未於言詞辯論終結前聲明異議者，視為有前項之同意，同
    法第159 條之5 定有明文。本判決所引用之供述證據，業據
    檢察官、上訴人即被告王耀輝（下稱被告）及辯護人於本院
    審理時均表示同意作為證據（見本院簡上卷第53頁），且於
    本院審判期日依法踐行調查證據，逐一告以要旨時，已知其
    內容及性質，而皆未於言詞辯論終結前聲明異議，本院審酌
    上揭陳述作成時之情況，並無違法取證之瑕疵，認以之作為
    證據為適當，依上開規定，應認有證據能力。至其餘資以認
    定本案犯罪事實之非供述證據，經查無違反法定程序取得之
    情形，依刑事訴訟法第158 條之4 反面解釋，應均具證據能
    力。
貳、實體方面
一、認定事實之理由與依據
    上開犯罪事實，業據被告於警詢、偵查及本院審理中均坦承
    不諱，核與證人王耀華於警詢之證述情節互有相符，並有員
    警偵查報告、道路交通事故現場圖、道路交通事故調查表(
    一) (二)、屏東縣政府警察局里港分局德文派出所道路交通
    事故當事人酒精測定紀錄表、車號查詢機車車籍、證號查詢
    機車駕駛人資料、現場蒐證照片、指認照片、屏東縣○○○
    ○○里000000 00 00 0里○○○○00000000000 號函
    及所附職務報告等在卷可稽（見警卷第3 、21至31、39至73
    頁；本院簡上卷第45至47頁），足認被告前開任意性自白核
    與事實相符，堪以採信。從而，本案事證明確，被告犯行洵
    堪認定，應予依法論科。
二、論罪
(一)核被告所為，係犯刑法第185 條之3 第1 項第1 款之不能安
    全駕駛動力交通工具罪。
(二)又被告於案發後，經送往屏東基督教醫院救治，並在警方至
    上開醫院處理、對其為酒測前，已向警方自首酒後駕車，亦
    即於有偵查權限之機關及公務員發覺其酒後駕車之犯罪前，
    即向前往處理之警員坦承犯罪而接受裁判，有前揭屏東縣○
    ○○○○里000000 00 00 0里○○○○00000000000
    號函及所附職務報告可佐（見本院簡上卷第45至47頁），應
    認已符合自首要件，爰依刑法第62條前段規定，減輕其刑。
三、上訴論斷
(一)原判決據以論處被告罪刑，固非無見。惟查，被告符合自首
    要件，應依刑法第62條前段規定減輕其刑，業據前述，原判
    決漏未審酌於此，尚有未合。被告上訴意旨，指摘原判決疏
    未認定被告符合刑法第62條自首要件而不當，為有理由，自
    應由本院將原判決予以撤銷改判。
(二)爰審酌被告於酒後吐氣所含酒精濃度超過法定數值之情形下
    ，仍貿然駕駛機車上路，不僅漠視自身安危，更罔顧其他用
    路人之生命、身體及財產安全，況本件已實際發生交通事故
    ，所為實非可取；惟念及被告本次為酒駕初犯，有臺灣高等
    法院被告前案紀錄表在卷可佐（見本院簡上卷第23頁），且
    犯後坦承犯行，尚見悔意，兼衡其犯罪動機、手段、於本院
    審理時自述現因延畢、仍在大學就學中、未婚無子女之智識
    程度、家庭生活狀況（見本院簡上卷第58頁）等一切情狀，
    量處如主文第2 項所示之刑，並諭知易科罰金之折算標準。
四、按受二年以下有期徒刑、拘役或罰金之宣告，而有下列情形
    之一，認以暫不執行為適當者，得宣告二年以上五年以下之
    緩刑，其期間自裁判確定之日起算：一、未曾因故意犯罪受
    有期徒刑以上刑之宣告者。二、前因故意犯罪受有期徒刑以
    上刑之宣告，執行完畢或赦免後，五年以內未曾因故意犯罪
    受有期徒刑以上刑之宣告者，刑法第74條第1 項定有明文。
    本院審酌被告未曾因故意犯罪受有期徒刑以上刑之宣告，有
    前揭臺灣高等法院被告前案紀錄表在卷可稽，為酒駕初犯且
    本案情節係酒後駕車自摔受傷，始終坦承犯行，對所為犯行
    應已知悔悟，本院認被告經此偵審程序之教訓後，應能知所
    警惕，而無再犯之虞，是被告所犯本件之罪所宣告之刑以暫
    不執行為適當，爰宣告緩刑2 年，以啟自新。惟為使被告能
    從中記取教訓，避免再度犯罪，茲依刑法第74條第2 項第4
    款規定，諭知被告應於本判決確定日起1 年內向公庫支付如
    主文第2 項所示金額，以為緩刑之條件，並為警惕。倘被告
    違反上開應行負擔之事項且情節重大者，足認原宣告之緩刑
    難收其預期效果，而有執行刑罰之必要者，檢察官得依刑事
    訴訟法第476 條、刑法第75條之1 第1 項第4 款規定，聲請
    撤銷本件緩刑之宣告，併予敘明。
據上論斷，應依刑事訴訟法第455 條之1 第1 項、第3 項、第36
9 條第1 項前段、第364 條、第299 條第1 項前段，刑法第185
條之3 第1 項第1 款、第62條前段、第41條第1 項、第74條第1
項第1 款、第2 項第4 款，刑法施行法第1 條之1 第1 項，判決
如主文。
本案經檢察官魏豪勇聲請簡易判決處刑，檢察官王雪鴻到庭執行
職務。
中    華    民    國   110    年    10    月    29    日
                  刑事第三庭    審判長法  官  鍾佩真
                                      法  官  張瑞德
                                      法  官  黃虹蓁
以上正本證明與原本無異。
本判決不得上訴。
中    華    民    國   110    年    10    月    29    日
                                      書記官  林靜慧
附錄論罪科刑法條：
中華民國刑法第185條之3
駕駛動力交通工具而有下列情形之一者，處 2 年以下有期徒刑
，得併科 20 萬元以下罰金：
一、吐氣所含酒精濃度達每公升零點二五毫克或血液中酒精濃度
    達百分之零點零五以上。
二、有前款以外之其他情事足認服用酒類或其他相類之物，致不
    能安全駕駛。
三、服用毒品、麻醉藥品或其他相類之物，致不能安全駕駛。
因而致人於死者，處 3 年以上 10 年以下有期徒刑；致重傷者
，處 1 年以上 7 年以下有期徒刑。
曾犯本條或陸海空軍刑法第 54 條之罪，經有罪判決確定或經緩
起訴處分確定，於五年內再犯第 1 項之罪因而致人於死者，處
無期徒刑或 5 年以上有期徒刑；致重傷者，處 3 年以上 10 年
以下有期徒刑。